臺灣高等法院臺中分院刑事裁定　　　　　　　　　　九十一年度毒抗字第六七二號
　　聲　請　人　臺灣苗栗地方法院檢察署檢察官
　　抗　告　人　甲○○
右抗告人因違反毒品危害防制條例案件，經檢察官聲請強制戒治，不服臺灣苗栗地方
法院中華民國九十年九月二十四日第一審裁定（九十年度毒聲字第一二四七號，聲請
案號：台灣苗栗地方法院檢察署，九十年度聲戒字第二六八號），提起抗告，本院裁
定如左：
      主  文
原裁定撤銷。
聲請人之聲請駁回。
      理  由
一、本件抗告意旨略以：抗告人自八十九年一月間戒治返鄉後，每月均定期依苗栗分
    局刑事組員警通知至該刑事組採尿檢驗，從未有安非他命陽性反應，本件檢驗顯
    然有誤等語。
二、按法院書記官，得於法院內，將文書付與應受送達人，以為送達；又送達於應受
    送達人之住居所事務所或營業所行之。但在他處會晤應受送達人時，得於會晤處
    所行之。民事訴訟法第一百二十六條、第一百三十六條第一項分別定有明文。應
    受送達人拒絕收領而無法律上理由者，應將文書置於送達處所，以為送達。前項
    情形，如有難達留置情事者，準用前條寄存送達之規定，同法第一百三十九條亦
    定有明文。依刑事訴訟法第六十二條，上開民事訴訟法關於送達文書之規定，於
    刑事案件準用之。是法院書記官如於法院內，將刑事訴訟文書付與應受送達人以
    為送達時，應受送達人拒絕時，法院書記官應以其他方法送達，不能以應受送達
    人拒絕接受，即認已合法送達。本件原審法院書記官，於九十年九月二十四日二
    十一時二十分，在原審法院第一法庭當庭交付本案應入戒治處所施以強制戒治之
    裁定，為抗告人所拒收，書記官並未以其他方式再為送達，不能認本案已合法送
    達。是抗告人於裁定宣示後之九十年十五日提起本案抗告，並未逾法定期間。
三、本件聲請人略以：抗告人於九十年五月十八日左右，施用第二級毒品安非他命，
    業經採集抗告人之尿液送中山醫學院有附設孫中山紀念醫院藥物濫用檢測中心檢
    驗，結果為甲基安非他命陽性反應，因聲請強制戒治。原審法院審核後，認並無
    不合，裁定抗告人應入戒治處所施以強制戒治。
四、經查，苗栗縣警察局苗栗分局於九十年五月十八日採集之抗告人之尿液送私立中
山醫院附設孫中山紀念醫院藥物濫用檢測中心鑑定，結果為甲基安非他命陽性反
    應，此有該中心檢驗報告書可憑。九十年九月二十六日苗栗分局將上開尿液兩瓶
    送台灣苗栗地方法院檢察署贓物庫，原審法院於九十年九月二十八日送請法務部
    調查局鑑定，亦均有甲基安非他命陽性反應，此亦有該局檢驗通知書可按。九十
    年十一月二八日原審法院探集抗告人之頭髮連同上開尿液送法務部調查局鑑定Ｄ
    ＮＡ是否相同。上開尿液經編號為一四一六甲、一四一六乙，結果一四一六乙尿
    液之粒線體ＤＮＡ序列與被告頭髮不符，認應屬不同當事人所探檢體；一四一六
    甲尿液所呈粒線體ＤＮＡ序列為編號一四一六乙尿液與被告頭髮粒線體ＤＮＡ序
    列之混合型，研判可能係採集時，二者檢體互相摻混或污染所造成，此有該局九
    十一年一月七日調科肆字第九○○八○九三一號鑑驗通知書可憑。上開尿液已遭
    污染，不能據為抗告人有施用甲基安非他命之證據。是抗告人抗告意旨略以其並
    未施用安非他命，指摘原審裁定不當，其抗告為有理由，應由本院將原裁撤銷，
    並駁回檢察官強制戒治之聲請。
五、據上論斷，應依刑事訴訟法第四百十三條，裁定如主文。
中      華      民      國    九十一  年      十      月      十四      日
                                   臺灣高等法院臺中分院刑事第九庭
                                       　審判長法  官　陳  筱  珮
                                               法　官  康  應  龍
                                             　法　官　趙  春  碧
右正本證明與原本無異。
不得抗告。
                                               書記官  陳  文  琴
中      華      民      國　  九十一     年      十       月    十六    日
                                                              　　　　　Ｆ
